# 请教陈板，关于珠宝企业与商场结算的收入确认

提问人：hrtsex 时间：2015-10-08 13:08:12
一、基本模式 专营模式下，终端零售柜台所售卖货品的所有权归属本公司，终端顾客购买货品后，由商场代为收取货款并定期与公司对账结算，公司依据协议约定扣除商场应得收入后，将剩余货款确认为销售收入。
二、想请教的问题 1 、由于与商场结算模式一般为当月销售、下月结算，且由于商场经常存在打折优惠等促销，导致当月较难以估计商场应得收入，这样的话，销售就存在推迟一个月确认收入的问题，这种跨期对年度财务数据的影响是否需要调整？ 2 、该已销部分的存货成本在当月未确认收入的情况下，是否需要由“库存商品”转入“发出商品”核算？

回答人：chenyiwei
应首先考虑站在资产负债表日的时点上，能否根据该时点可获得的信息合理估计本企业的营业收入和成本。如果能够合理估计的，则应确认为本期的收入。如果在资产负债表日后取得了商场开具的代销清单，明确了收入总额，以及本企业和商场各自应得金额，且计算所依据的都是在资产负债表日已存在的信息，则可以作为资产负债表日后调整事项确认为当期的收入。为了避免收入确认和成本结转的跨期问题，建议在合理及可行的限度内推迟财务报表的批准报出时间，避免出现跨年度的波动。 如果确实无法在资产负债表日（包括利用资产负债表日后调整事项的信息）合理估计收入金额，导致收入只能跨期确认的，则期末对于已经销售的商品可以转为发出商品，但应关注其成本的可收回性。